# 请教陈版，关于发出商品运输费的问题

提问人：bldlmy 时间：2022-03-27 11:10:20
一、事项描述
被被 审单 位位 A 主要销售太阳能电池组件，分为国内销售和国外销售，国外销售主要集中在欧洲地区。国内销售以客户签收的签收回单日期作为收入确认时点；国外销售以提单日期作为收入确认时点（以CIF价为主）。截至报告日 2021 年末，公司发出商品结存余额较高，约有1.38亿元，占存货余额的25%。
公司公司 B为A 公司下公司下 设 在在德德国的全国的全 资 子公司子公司，BTS公司是B公司的仓库物流代理公司，仓库设立在荷兰。由公司A将其组件运送至荷兰的鹿特丹港口（CIF），BTS公司代理清关后，仓储于仓库，待客户需求时，发送至终端客户，采用DDP的贸易方式。在编制合并报表时，作为一个整体，仓储于荷兰仓库的组件部分尚未对外实现销售，在合并层面考虑未实现抵消。
二、主要问题
1 、公司A的发出商品运输费已发生，但尚未完成，请问是否需要计提对应的运输费计入存货-发出商品
2 、公司B的发出商品主要系已从企业仓库运输，尚未装船的部分，该部分海运费已签署运输协议，但运输义务尚未开始，请问是否需要计提对应的运输成本计入存货3 、在合并层面，尚未实现销售的这部分组件对应的海运费（公司A销售至公司B）在单体层面已反映在营业成本，是否应调整至存货，待实现终端销售时结转营业成本4 、若上述这部分海运费调整至存货，则合并层面为未实现亏损，是否需要确认递延所得税负债？
希望陈版主拨冗解答，感谢

回答人：chenyiwei
1 、需要。（需核实这部分运输费是否已发生，且发生于商品控制权转移给客户之前）；
2 、因为尚未接受运输服务，故无需预提对应的运输成本计入存货。
3 、 4 、合并层面，尚未实现销售的这部分组件对应的海运费（公司A销售至公司B）在合并层面应调整到销售费用，因为合并层面仅相当于内部移库，且并非对应于特定的客户销售合同。不应在合并报表层面调整到存货。